---
title: "SarcomaPreOpRTx"
author: "Heejoo"
date: '2020 6 7 '
output:
  html_document: 
    dev: jpeg
    df_print: paged
    fig_height: 6
    fig_width: 10
    highlight: textmate
    theme: cosmo
    toc: yes
    toc_float:
      collapsed: no
  word_document:
    toc: yes
    toc_depth: '3'
  bookdown::word_document2:
    fig_caption: yes
editor_options:
  chunk_output_type: console
always_allow_html: yes
---

<style>
   p {line-height: 2.5em;}
</style>

```{r setup, include=FALSE}
knitr::opts_chunk$set(echo = T, message = F, warning = F)
```

##Load & Input
```{r}
library(readxl)
library(dplyr)

#read data

setwd("C:/Users/USER/Desktop/2020-1학기/의학통계/sarcoma/preOP RTx")
a<-excel_sheets("SarcomaDataSheet.xlsx") %>% 
  lapply(function(x){read_excel("SarcomaDataSheet.xlsx",sheet=x,skip=2)})
b<-a[[1]] %>% 
  left_join(a[[2]],by="환자번호") %>% left_join(a[[3]],by="환자번호") %>% left_join(a[[4]],by="환자번호") %>%
  left_join(a[[5]],by="환자번호") %>% left_join(a[[6]],by="환자번호") %>% left_join(a[[7]],by="환자번호")

#Age 계산
b$Age<-as.numeric(b[["수술날짜\r\n\r\ndd-mm-yyyy"]]-b[["생년월일\r\n\r\ndd-mm-yyyy"]])/365.25
```

##Methods

관심 n수 274가 아니고 276명
```{r}
c<-b %>% 
  filter(`Primary 수술여부\r\n\r\n0. Primary tumor\r\n1. Residual after incomplete resection\r\n2. Local recurrence.x`== 0)

out<-c %>% select(환자번호,Age,`성별\r\n\r\nM/F`)
names(out)[3]<-"Sex"; names(out)[1]<-"ID"
out$Sex<-as.factor(out$Sex)
```

Group1 16명 뿐인데 너무 작은 것은 아닌지?
```{r}
#preOpRTx : 시행(1|5)=TRUE, 시행x(4)=FALSE, 그외=NA
out$preOpRTx<-ifelse(c[["RT timing\r\n\r\n0.None \r\n1.Preop only\r\n2. IORT only\r\n3.Preop + IORT\r\n4.Postop only\r\n5.Preop + postop boost\r\n6.IORT + postop"]] %in% c("1","5"),TRUE,
                     ifelse(c[["RT timing\r\n\r\n0.None \r\n1.Preop only\r\n2. IORT only\r\n3.Preop + IORT\r\n4.Postop only\r\n5.Preop + postop boost\r\n6.IORT + postop"]]=="4",FALSE,NA))

#TE : 삽입(1)=TRUE, 삽입x(0)=FALSE
out$TE<-ifelse(c[["Tisuue expander insertion \r\n유뮤\r\n\r\n0. No\r\n1. Yes"]]=="1",TRUE,
               ifelse(c[["Tisuue expander insertion \r\n유뮤\r\n\r\n0. No\r\n1. Yes"]]=="0",FALSE,NA))
#Group
#"1" : preOP RTx 시행o
#"2" : preOP PTx 시행x, TE 삽입 x
#"3" : preOP RTx 시행x, TE 삽입 o
#"UK" : 위 셋에 속하지 않는 환자
out$Group<-as.factor(ifelse(out$preOpRTx,"1",ifelse(!out$preOpRTx & out$TE==FALSE,"2",ifelse(!out$preOpRTx & out$TE==TRUE,"3","UK"))))

out
```

##Outcomes

perioperative outcomes에서 post OP 30days 이내 complication 정보 알 수 있나요?

나머지 perioperative, RT outcomes 관련 변수들은 뒤에 result에서 다루었음.

long term outcomes -> 불가능할듯.. 이라고 적혀있는데 일단은 death 변수만 만듦.

recurrence free survival은 따로 만들지 않았음.
```{r}

#Long term outcomes
#Death : Alive(0) : FALSE, 사망(1) : TRUE, UK(2) : NA에 포함
out$Death<-ifelse(c[["사망여부\r\n\r\n0.Alive\r\n1.Dead\r\n2.Unknown.y"]]=="1",TRUE,
                  ifelse(c[["사망여부\r\n\r\n0.Alive\r\n1.Dead\r\n2.Unknown.y"]]=="0",FALSE,NA))
out
```

##Results

###Table1 : Patients and operation characteristics

입력 정보가 NA일때는 무조건 NA처리되는지, 첫번째 if에서 안걸리면 else로 잡힐 수 있는지 궁금합니당!

저는 예상밖의 입력값 들어오면 NA처리하려고 웬만하면 따로 ifelse 걸어주었습니다.

Prev abdominal Op : "무"가 275, NA가 1
```{r}
#BMI
height<-as.numeric(c[["키\r\n(cm)"]])/100
weight<-as.numeric(c[["몸무게\r\n(kg)"]])
out$BMI<-weight/height/height
out$BMI<-ifelse(out$BMI<18.5,"underweight",ifelse(out$BMI<25,"normal",ifelse(out$BMI<30,"overweight","obese")))
out$BMI<-as.factor(out$BMI)

#DM : 1=TRUE, 0=FALSE
out$DM<-ifelse(c[["DM\r\n\r\n0. No\r\n1.yes"]]=="1",TRUE,ifelse(c[["DM\r\n\r\n0. No\r\n1.yes"]]=="0",FALSE,NA))

#HTN : 1=TRUE, 0=FALSE
out$HTN<-ifelse(c[["HTN\r\n\r\n0. No\r\n1.yes"]]=="1",TRUE,ifelse(c[["HTN\r\n\r\n0. No\r\n1.yes"]]=="0",FALSE,NA))

#COPD : 1=TRUE, 0=FALSE
out$COPD<-ifelse(c[["COPD\r\n\r\n0. No\r\n1.yes"]]=="1",TRUE,ifelse(c[["COPD\r\n\r\n0. No\r\n1.yes"]]=="0",FALSE,NA))

#Coronary artery disease : 1=TRUE, 0=FALSE
out$CoronaryArteryDisease<-ifelse(c[["Coronary artery disease\r\n\r\n0. No\r\n1.yes"]]=="1",TRUE,
                                  ifelse(c[["Coronary artery disease\r\n\r\n0. No\r\n1.yes"]]=="0",FALSE,NA))

#Chronic renal disease : 1=TRUE, 0=FALSE
out$ChronicRenalDisease<-ifelse(c[["Chronic renal disease\r\n\r\n0. No\r\n1.yes"]]=="1",TRUE,
                                ifelse(c[["Chronic renal disease\r\n\r\n0. No\r\n1.yes"]]=="0",FALSE,NA))

#Prev abdominal OP Hx : 0="무", 1="유", 2="기타(laparo)"
out$PrevAbdominalOp<-ifelse(c[["이전\r\nabdominal op Hx \r\n여부\r\n\r\n0. 무\r\n1. 유\r\n2. 기타(laparo)"]]=="0","무",
                            ifelse(c[["이전\r\nabdominal op Hx \r\n여부\r\n\r\n0. 무\r\n1. 유\r\n2. 기타(laparo)"]]=="1","유",
                                   ifelse(c[["이전\r\nabdominal op Hx \r\n여부\r\n\r\n0. 무\r\n1. 유\r\n2. 기타(laparo)"]]=="2","기타(laparo)",NA)))
out$PrevAbdominalOp<-as.factor(out$PrevAbdominalOp)

#PreOP chemo : 1=TRUE, 0=FALSE
out$preOpChemo<-ifelse(c[["Neoadjuvant chemo 여부\r\n\r\n0.No\r\n1.Yes"]]=="1",TRUE,
                       ifelse(c[["Neoadjuvant chemo 여부\r\n\r\n0.No\r\n1.Yes"]]=="0",FALSE,NA))
```

Hb,Albumin,PLT,PT에서 below~, over~ 이런 변수들이 필요할지?

그냥 numeric 변수들로만 해놓으면 나중에 분석 할 때 바로 가능한지요?

PLT below100 단 1명, below50 none

PT over1.5 단 3명
```{r}
#Hb
out$Hb<-as.numeric(c[["수술전 \r\n피검사\r\n\r\nHb\r\n(g/dL)"]])
out$Hb_below9<-ifelse(out$Hb<9.0,TRUE,FALSE)
out$Hb_below10<-ifelse(out$Hb<10.0,TRUE,FALSE)

#Albumin
out$Albumin<-as.numeric(c[["수술전 피검사\r\n\r\nAlbumin\r\n(g/dL)"]])
out$Albumin_below3<-ifelse(out$Albumin<3.0,TRUE,FALSE)

#PLT
out$PLT<-as.numeric(c[["수술전 피검사\r\n\r\nPlatelet\r\n(1000/uL)"]])
out$PLT_below50<-ifelse(out$PLT<50.0,TRUE,FALSE)
out$PLT_below100<-ifelse(out$PLT<100.0,TRUE,FALSE)

#PT INR
out$PT_INR<-as.numeric(c[["수술전 피검사\r\n\r\nPT(INR)"]])
out$PT_INR_over1.5<-ifelse(out$PT_INR>1.5,TRUE,FALSE)

#Tumor size
out$TumorSize<-as.numeric(c[["종양크기\r\nFirst dimension\r\n(mm)"]])
```

LPS, nonLPS subtype 중에 저렇게 분류하면 맞을지요?
```{r}
#Tumor histologic subtype
#LPS : 0. WD Liposarcoma / 1. DD Liposarcoma / 2. Pleomorphic Liposarcoma
#nonLPS : 3. Leiomyosarcoma / 4. MPNST / 5. Solitary fibrous tumor / 6. PEComa / 7. Other
out$TumorHistologicSubtype<-as.factor(c[["병리결과\r\n\r\n0. WD Liposarcoma\r\n1. DD Liposarcoma\r\n2. Pleomorphic Liposarcoma\r\n3. Leiomyosarcoma\r\n4. MPNST\r\n5. Solitary fibrous tumor\r\n6. PEComa\r\n7. Other.y"]])
out$TumorHistologicSubtype_LPS<-ifelse(out$TumorHistologicSubtype %in% c(0,1,2),TRUE,FALSE)

#FNCLCC grade
out$FNCLCC<-as.factor(c[["FNCLCC grade\r\n\r\n1. total score 2-3\r\n2. total score 4-5\r\n3. total score 6,7,8"]])

#Tumor Resection
#R0/R1="0", R2="1", other=NA ("2"도 NA에 포함)
out$Resection<-c[["Surgical margins\r\n\r\n0. R0/R1\r\n1. R2\r\n2. Not available"]]
out$Resection<-as.factor(ifelse(out$Resection=="2",NA,out$Resection))

#Combined Organ Resection
# "colon resection" : Rt. + Lt. + rectum 
# "small bowel resection" : small bowel + duodenum
# "pancreas resection" : distal pan + PD 
# "liver resection" 
# "major vessel resection" : iliac a & v, IVC, aorta
out$Resection_Colon<-(c[["동반절제 장기\r\nRight colon\r\n\r\n0. No\r\n1. Yes"]]=="1") |
                    (c[["동반절제 장기\r\nLeft colon\r\n\r\n0. No\r\n1. Yes"]]=="1") |
                    (c[["동반절제 장기\r\nRectum\r\n\r\n0. No\r\n1. Yes"]]=="1")
out$Resection_SmallBowel<-(c[["동반절제 장기\r\nSmall bowel\r\n\r\n0. No\r\n1. Yes"]]=="1") |
                          (c[["동반절제 장기\r\nDuodenum\r\n\r\n0. No\r\n1. Yes"]]=="1")
out$Resection_Pancreas<-(c[["동반절제 \r\n장기\r\nDistal pancreas\r\n\r\n0. No\r\n1. Yes"]]=="1") |
                        (c[["동반절제 \r\n장기\r\nPanreatico-duodenectomy\r\n\r\n0. No\r\n1. Yes"]]=="1")
out$Resection_Liver<-(c[["동반절제 장기\r\nLiver\r\n\r\n0. No\r\n1. Yes"]]=="1")
out$Resection_MajorVesselResection<-(c[["동반절제 장기\r\nIliac vein\r\n\r\n0. No\r\n1. Yes"]]=="1") | (c[["동반절제 장기\r\nIVC\r\n\r\n0. No\r\n1. Yes"]]=="1") | (c[["동반절제 장기\r\nIliac artery\r\n\r\n0. No\r\n1. Yes"]]=="1") | (c[["동반절제 장기\r\nAorta\r\n\r\n0. No\r\n1. Yes"]]=="1")

#OP time
out$opTime<-as.numeric(c[["수술시간\r\n(min)"]])

#intra OP transfusion
out$intraOpTransfusion<-as.integer(c[["PRBC 수혈 수"]])

#Estimated blood loss
out$EBL<-as.numeric(c[["EBL\r\n(ml)"]])

out
```

###Table2 : Complication outcomes including mortality

Clavien dindo grade 4a랑 4b 합쳐서 4로 해야할까요?

complication 각각의 변수는 안 만들었는데, 만들어야할지요?

Return to OR이 Sheet4 T열의 합병증으로 인한 Re-Op 의미하는 것 맞는지!

Hospital Day는 hospital stay after OP로 받아들여서 아래식처럼 하면 맞는지!
```{r}
#Clavien Dindo grade
#complication이 TRUE여야 grade가 2~5 생기는데 grade가 0인 경우는 사실 complication false에 해당
out$ClavienDindoComplication<-ifelse(c[["Clavien-Dindo complication \r\n\r\n0. No\r\n1. Yes"]]=="1",TRUE,
                                     ifelse(c[["Clavien-Dindo complication \r\n\r\n0. No\r\n1. Yes"]]=="0",FALSE,NA))
out$ClavienDindoGrade<-c[["Clavien-Dindo grade \r\n\r\n2/3a/3b/4a/4b/5"]]
out$ClavienDindoGrade<-as.factor(ifelse(out$ClavienDindoGrade=="0",NA,out$ClavienDindoGrade))

#post OP transfusion
out$postOpTransfusion<-ifelse(c[["수술 후 PRBC 수혈 여부\r\n\r\n0. No\r\n1. Yes"]]=="1",TRUE,
                              ifelse(c[["수술 후 PRBC 수혈 여부\r\n\r\n0. No\r\n1. Yes"]]=="0",FALSE,NA))

#ICU care
out$ICUcare<-ifelse(c[["ICU 입실여부\r\n\r\n0. No\r\n1. Yes"]]=="1",TRUE,
                    ifelse(c[["ICU 입실여부\r\n\r\n0. No\r\n1. Yes"]]=="0",FALSE,NA))

#Return to OR
out$ReOP<-ifelse(c[["합병증으로 인한 Re-op 여부\r\n\r\n0. No\r\n1. Yes"]]=="1",TRUE,
                 ifelse(c[["합병증으로 인한 Re-op 여부\r\n\r\n0. No\r\n1. Yes"]]=="0",FALSE,NA))

#Hospital Stay after OP
out$HospitalDay<-as.numeric(c[["마지막 f/u\r\n\r\ndd-mm-yyyy"]]-c[["수술날짜\r\n\r\ndd-mm-yyyy"]])

out
```

###Table3 : Radiation gray among groups
```{r}
#RTx gray
out$RTgray<-c[["RT dose\r\n(Gy)"]]

out
```

###Table4 : M+M risk factor analysis

###Table5 : R2 resection risk factor analysis

추가 변수 필요하지 않음

마크다운이 예쁘게 만들어지지 않아요 흐궁궁